臺灣彰化地方法院刑事判決　　　　　　　　　　　　　九十年度交易字第二號
　　公　訴　人　臺灣彰化地方法院檢察署檢察官
　　被　　　告　丙○○
右列被告因過失傷害案件，經檢察官提起公訴（九十年度偵字第四三九一號），本院
判決如左：
    主  文
丙○○因過失傷害人致重傷，處有期徒刑柒月。
    事  實
一、丙○○於民國八十九年十二月二十三日二十三時五十分許，駕駛車號Ｊ二─九六
    八三號之自用小客車，沿彰化縣秀水鄉安東村枋林巷由西向東行駛，途經該路與
    彰水路交岔路口，本應注意遵守該交岔路口「閃光紅燈」特種閃光號誌之指示減
    速接近，先停止於交岔路口前，讓幹道車優先通行後，認為安全時，方得續行，
    而依當時天候晴、夜間有照明、路面乾燥無缺陷、視距良好無障礙物且閃光號誌
    動作正常等情形觀之，並無任何不能注意之情事，詎其竟疏未注意，於行經交岔
    路口，未減速慢行並先停止於交岔路口前，讓幹道車優先通行，仍貿然以時速五
    十公里之速度通過上開交岔路口，適有甲○○騎乘車號ＯＢＷ─七七七號之重型
    機車，沿彰水路由北往南方向駛至該交岔路口時，亦未注意遵守該交岔路口其遵
    行方向「閃光黃燈」特種閃光號誌之指示減速慢行小心通過，而直行穿越該交岔
    路口時，兩車避煞不及，丙○○所駕之自小客車左前側與甲○○騎乘上開機車發
    生碰撞，致甲○○人車倒地，並受有頭部外傷併頭顱骨骨折、兩側硬腦膜上、硬
    腦膜下出血及腦組織水腫併有壓迫效應存在而成為植物人之重傷害及右側股骨移
    位性骨折等傷害。丙○○肇事後，在其上開犯行未為有偵查犯罪職權之公務員知
    悉前，以電話向警員自首，承認其為肇事人。
二、案經甲○○之父乙○○訴由臺灣彰化地方法院檢察署檢察官偵查起訴。
    理  由
一、訊據被告丙○○對於前揭時、地因過失發生車禍致被害人甲○○受有重傷害之事
    實，坦承不諱，核與證人即被告之夫丁○○所證情節大致相符，又本案因被告之
    過失致被害人受有重傷害乙情，有道路交通事故調查報告表、現場路況及車損相
    片等件在卷可資佐證。且被害人甲○○因本件車禍受有頭部外傷併頭顱骨骨折、
    兩側硬腦膜上、硬腦膜下出血及腦組織水腫併有壓迫效應存在而成為植物人之重
    傷害，目前為無意識，長期臥床，需呼吸照顧等情，亦有彰化基督教醫院九十年
    二月一日、九十年三月十八日、九十年五月十二日及九十年十一月十九日之診斷
    書四件在卷可參（警訊卷；本院卷）。按汽車（機車）行至交岔路口時，應遵守
    燈光號誌。且特種閃光號誌：閃光黃燈表示「警告」，車輛應減速接近，注意安
    全，小心通過；閃光紅燈表示「停車再開」，車輛應減速接近，先停止於交岔路
    口前，讓幹道車優先通行後認為安全時，方得續行。道路交通安全規則第一百零
    二條第一項第一款、道路交通標誌標線號誌設置規則第二百十一條第一項第一款
    分別定有明文。查本案車禍發生時天候晴、夜間有照明、路面乾燥無缺陷、視距
    良好無障礙物且閃光號誌動作正常，有上開道路交通事故調查報告表可稽，當時
    並無不能注意之情事，然被告竟疏未注意，於行經閃光紅燈交岔路口，未減速慢
    行並先停止於交岔路口前，讓幹道車優先通行，而以五十公里時速貿然行進而肇
    事，其對本件車禍之發生應有過失之事實已明，而本件被害人甲○○於行經閃光
    黃燈交岔路口，亦疏未注意，未予減速慢行小心通過，致生本件車禍，為肇事次
    因，本件經送臺灣省彰化縣車輛行車事故鑑定委員會鑑定結果，亦同此見解，有
    卷附臺灣省彰化縣車輛行車事故鑑定委員會九十年八月二十一日彰鑑字第九００
    四九四號函附鑑定意見書足憑（偵查卷第十一至十三頁），被害人甲○○就車禍
    之發生雖亦有過失，然此並無解於被告應負之過失責任。又被害人甲○○遭被告
    駕車撞擊受有重傷害，其傷害結果與被告之過失行為間復有相當之因果關係。本
    件事證明確，被告犯行洵堪認定。
二、核被告所為，係犯刑法第二百八十四條第一項後段重傷害罪。又被告肇事後，即
    以電話報警，並承認為肇事人，業據被告供明，並經證人丁○○證述屬實，復有
    上開道路交通事故調查報告表一件（報案人欄載明丙○○報案）可參，被告應有
    對於未發覺之罪自首而接受裁判之行為，依法應減輕其刑。爰審酌被告之素行、
    品行，造成被害人甲○○成為植物人之傷害程度嚴重、所生危害重大，被害人甲
    ○○與有過失及被告迄未與被害人家屬達成民事上和解賠償損害等一切情狀，量
    處如主文所示之刑，以示懲儆。
三據上論斷，應依刑事訴訟法第二百九十九條第一項前段，刑法第二百八十四條第
    一項後段、第六十二條前段，罰金罰鍰提高標準條例第一條前段，判決如主文。
本案經檢察官廖曉萍到庭執行職務。
中    華    民    國    九十一    年      一      月        三十        日
                                  臺灣彰化地方法院刑事第二庭
                                      審判長法官  林  欽  章
                                      法      官  石  馨  文
                                      法      官  郭  麗  萍
右正本證明與原本無異。
如不服本判決，應於判決送達後十日內向本院提出上訴狀( 須附繕本 )。
告訴人或被害人對於判決如有不服具備理由請求檢察官上訴者，其上訴期間之計算係
以檢察官收受判決正本之日期為準。
                                      法院書記官  楊  年  雄
中    華    民    國    九十一    年      一      月      三十一        日
刑法第二百八十四條
因過失傷害人者，處六月以下有期徒刑、拘役或五百元以下罰金。致重傷者，處一年
以下有期徒刑、拘役或五百元以下罰金。
從事業務之人，因業務之過失傷害人者，處一年以下有期徒刑、拘役或一千元以下罰
金。致重傷者，處三年以下有期徒刑、拘役或二千元以下罰金。
